# 求助陈版主-非上市公司的可供出售金融资产（上市公司股票）限售期内是否确认公允价...

提问人：yindonghan 时间：2016-07-03 08:22:57
那公允价值变动计入损益还是权益呢？ 2010 版会计准则讲解中这样描述：“企业持有上市公司限售股权且对上市公司不具有控制、共同控制或重大影响的，应当按金融工具确认和计量准则规定，将该限售股权划分为可供出售金融资产，以公允价值计量且变动计入当期损益的金融资产。”

回答人：chenyiwei
一般作为可供出售金融资产较为多见，其公允价值变动计入其他综合收益。

提问人：awakenstriving 时间：2016-07-04 00:03:40
陈老师，在确定限售股期末公允价值时是否需要考虑限售因素？直接以期末二级市场市价作为其公允价值是否合理？@chenyiwei

回答人：chenyiwei
要考虑限售因素，理论上应根据期权定价模型计算流通权价值从中扣除，实际操作中可按证监会计字[2007]21号文附件“非公开发行有明确锁定期股票的公允价值的确定方法”执行。